臺灣臺北地方法院民事判決　九十年度訴字第六○四八號
　　原　　　告　中華電線電纜股份有限公司
　　法定代理人　乙○○
　　訴訟代理人　丁○○
　　　　　　　　黃億基
　　被　　　告　元順營造股份有限公司
　　法定代理人　丙○○
　　訴訟代理人　戊　○
　　　　　　　　甲○○
右當事人間請求給付工程款事件，本院判決如左：
    主    文
原告之訴及假執行之聲請均駁回。
訴訟費用由原告負擔。
    事    實
甲、原告方面：
一、聲明：
（一）被告應給付原告新台幣（下同）二百四十三萬八千一百元，及自支付命令送達
      翌日起至清償日止，按年息百分之五計算之利息。
（二）願供擔保，請准宣告假執行。
二、陳述：
（一）原告於民國八十七年承攬被告「宜蘭市信用合作社新建工程」帷幕牆及鋁門窗
      工程部分，業已依債務本旨履行完竣，系爭工程材料款計九百九十八萬二千零
      七十八元（未稅），按裝工資為三百五十一萬七千九百二十二（未稅），故本
      系爭工程款總計為一千四百十七萬五千元（含稅）（【9,98 2,078+3,517,922
      】X1.05=00000000）。經結算後，被告迄今僅給付部份工程款計一千一百七十
      三萬六千九百元，依約應再給付原告二百四十三萬八千一百元，被告對此應給
      付金額亦已自認無誤。
（二）對被告抗辯所為之陳述：
    １被告雖抗辯原告遲延完工一百四十天，違約罰款達三百多萬元，與被告應給付
      原告之工程款相互抵銷結果，已無應付原告之工程款。然按兩造所簽立之合約
      書第四條施工期限第一項規定：由被告公司視實際需要及配合有關工程之進行
      而指示分段分期完成日期。第四條第三項復規定：施工期限日期請參閱補充說
      明。再按補充說明書第十一條規定：本合約書簽定後四十天內提簽認圖，其後
      十天內提結構計算書，送業主審查，由業主簽認完成後九十天內交貨完成，其
      後三十天內按裝完成。由合約書第四條文義解釋可知，雙方於簽訂本合約書時
      並未實際約定明確之完工日期，而係由被告視實際需要及配合有關工程之進行
      而指示分段分期完成日期，僅於補充說明書第十一條約定工期計算方式，合先
      敘明。再依補充說明書第十一條工期計算方式進行檢驗，本工程雙方於八十七
      年九月十五日完成本合約書簽訂，依補充說明書約定，於本合約書簽定後四十
      天內提簽認圖，即應於八十七年十月二十五日送簽認圖，其後十天內提結構計
      算書，送業主審查，即應於八十七年十一月五日送提結構計算書，並於業主簽
      認完成後九十天內交貨完成，其後三十天內按裝完成。惟查本工程業主遲至八
      十八年一月二十八日方完成所有簽認作業，交貨期限為九十天，原告即應於八
      十八年四月二十八日完成交貨，其後三十天內按裝完成，即本工程之正確預定
      完工日應從原預定之八十八年四月三十日修正為八十八年五月二十八日為是。
      原告於八十八年五月底前將本工程之鋁帷幕、鋁門窗材料進場完畢，並在原告
      公司之協力廠商全力趕工下，於前揭期限內完成本工程施作，並無被告公司指
      稱系爭工程逾期達一百多日之情事存在。
    ２被告復主張本工程之施工圖面資料早於八十八年一月二十五日前即簽認完成，
      原告提出之確認書乃系爭工程之實物色樣選擇，其並非合約書約定之重要簽認
      文件，色板之簽認作業並非補充說明書第二項付款辦法第二款之圖面資料審查
      作業程序之範圍。然查圖面資料審查與色板之確認為帷幕牆及鋁門窗材料成品
      製作前必需確認之二道重要作業程序，二程序均需於業主或建築師完成所有文
      件或其他色板簽認後，被告方可進行帷幕牆或鋁門窗材料成品製作，色板之簽
      認實為帷幕牆或鋁門窗工程製作之重要前提，屬契約重要元素之一。再查本工
      程之鋁板烤漆係採用氟碳漆，其在國內並無生產，必需仰賴國外廠商進口提供
      ，於色板選定後烤漆廠方得備料進行烤漆作業，且每棟建築物因業主或建築師
      之風格不同，其適用之烤漆顏色亦不盡相同，故烤漆廠並不可能就各種顏色之
      烤漆進行庫存作業，故被告必需就氟碳漆之顏色選定後，原告方能進行備漆作
      業。退一萬步言，縱使原告能先進行其他設計作業，但氟碳漆之色樣於被告未
      選定前，原告僅能就相關鋁板（毛料）進行鋸割、備料，在未完成烤漆作業前
      ，原告工廠部門根本無法進行成品組裝作業，材料無法組裝成成品，當無可能
      送交至工地進行吊裝作業，故色板之選定於整體生產作業中佔有舉足輕重之份
      量，無法分割。故本工程之簽認完成時間點應回歸以八十八年一月二十八日被
      告所簽認之色板確認時間為計算工期之依據，而非被告所稱圖面完成簽認即可
      ，方為允當。
    ３被告主張依工程監工備忘便函及備忘錄記載得知，原告需於八十八年四月三十
      日完工，此完工日期為當時雙方皆認同之時間點，惟查前揭文件僅被告單方之
      意思表示，原告並無承諾依原預定之完工期間完工之意思表示，茲否認之，概
      前揭完工之時間點應為被告如有依原定計劃完成所有文件之簽認時（含色板）
      ，原告應完工之預定時間，然被告卻遲至八十八年一月二十八日才完成色板之
      簽認作業，本工程完工時間點當回歸補充說明書第十一項規定之完工時間計算
      ，延後算至八十八年五月二十八日，方符合本合約之原意，被告將因可歸責於
      己之事由造成整體工程延誤之責任，轉由原告負擔，顯然不當，不符誠信原則
      及公平正義。
    ４被告曾於八十九年十二月十五日以元函工八九字第一二一五零一號公司函回覆
      原告「八九」華金字第○六六號函，依該函說明一內容確知，被告表示本工程
      於八月份進行工程延誤結算，結算結果為原告於施工期間總計延誤達一百四十
      天，應罰款三百七十八萬元云云，則被告既能於同年八月份即進行本工程之延
      誤結算，可知在同年八月份之前本工程應早已完工多時為是。本工程原告於八
      十八年五月底依本合約要求施作完成，被告於同年八月份進行本工程結算，其
      間相差二至三個月時間，與一般工程於工程完工後至進行結算時間多在工程完
      工驗收後二至三個月，時間點吻合亦符合工程結算慣例，顯見本工程並無被告
      指稱之逾期一百多日之情事。
    ５施作帷幕牆而搭架之外牆鋼架，需於整體帷幕牆工程施工完畢，經業主進行初
      驗合格後，方會進行拆架作業，以免有瑕疵需進行修補時無法施工，依被告所
      拍攝之拆架作業施工照片日期為八十八年六月十四日，顯見本工程於八十八年
      六月十四日之前早已完工為是。原告於八十八年五月二十八日完成施作，鋼架
      於八十八年六月二十四日拆除，時間點上亦符合。復由照片上得知，整體鋁窗
      亦均已按裝完成，否則鋁帷幕牆上應會看見有未按裝之鋁窗預留缺口，顯見並
      無被告所述之帷幕牆已完成但鋁窗未完成按裝之情事。
    ６被告另提供之多張現場施工照片，並非原告應施作範圍，無法為原告工程逾期
      之佐證。另自被告提供之監工日誌表，雖可知原告於八十八年八月份仍有零星
      之派工調修，概此部份係因業主於保固期間要求原告進行保固責任，此由日誌
      表上記錄多僅派一至二名員至工地進行調修及工作項目施作，即可印證，概本
      工程為一帷幕牆及鋁窗混合之辦公大樓，為一施工方式複雜且需整批人力協力
      方得竟其功，假設尚有未完成之施作項目時，當無可能每日僅派員一至二人進
      場施作之理，被告公司以此抗辯本工程尚未完工，顯然不當。
    ７原告業已依債務本旨履行完竣，且業主宜蘭信用合作社亦進駐辦公使用多時，
      從八十八年五月底本工程完工交付業主使用迄今，從未接奉業主或被告主張工
      程有任何瑕疵之信息，且業主亦與被告完成工程結算並支付工程款予被告，業
      主結算過程中並無工程逾期之情事發生，顯見被告抗辯顯然無據。
三、證據：提出工程承攬合約書、報價單等件為證。
乙、被告方面：
一、聲明：原告之訴及假執行之聲請均駁回。
二、陳述：
（一）依合約書約定，原告須於八十八年四月底完工。惟原告遲至八十九年三月中方
      完工，並仍有部分項目尚未收尾及瑕疵未修補，原告延誤工期共計一百四十天
      ，依兩造合約書第七條規定：逾期罰款，每逾一天按承攬總價扣罰百分之○．
      二，逾期罰款得由部份款及保留尾款中隨時扣除，原告逾期完工之罰款金額為
      三百七十八萬元（承攬總額【00000000元】×逾期每天罰款率【0.2%】×逾期
      天數【140天】=罰款總額【0000000元】）。被告主張與原告得請求之工程款
      互為抵銷，是被告已無應給付原告之工程款。。
（二）雙方已於補充說明書第十一條明定如何計算全部工程之完工日期，而合約書第
      四條僅就補充說明書第十一條之期限範圍內之細部運作得再進一步指示細部之
      完成日期，以利整體工程之進行，原告辯稱系爭工程未約定明確完工期，顯然
      扭曲合約原意。又原告所謂之確認書，仍細部工程之實物色樣之工程認定書，
      而合約所稱之送簽認圖﹙圖面資料審查完成﹚，乃指全部施工之圖面資料而言
      ，必先經業主圖面資料審查完成確定後，施工之一方才會實際進行工程之準備
      及施工，即方有色樣確定之程序，即色樣是否確認，乃確認簽認圖後實際施工
      之步驟之一，由此可證圖面資料審查早於八十八年一月二十八日前即完成。依
      一般承攬工程請款慣例，於約定付款日期到期後，按各公司之每月固定之結算
      日結算請款，並支付期票付款，故通常真實付款日期都在約定付款日後二至六
      個月。本案依雙方原工程合約書補充說明書第二條規定須預付百分之十訂金，
      雙方於八十七年九月十五日簽約，簽約預付款於同年十一月二十五日請款；而
      同條規定圖面資料審查完成後方可請領第二期款，本案第二期﹙圖面資料審查
      完成﹚款於八十八年一月二十五日請款，亦可證於八十八年一月二十八日前早
      已完成圖面資料審查。復依工程監工備忘便函及備忘錄記載原告需於八十八年
      四月三十日完工，此完工日期為當時雙方皆認同之時間點，原告自始﹙至八十
      九年底前﹚對此時點皆不曾爭執。原告另以被告於八十九年八月之延誤結算而
      作為原告完工之佐證，顯無理由；又原告由始至終皆未將承攬工程全部完成，
      其時間點之延誤計算，僅就該時點作結算，與是否完工無涉。
（三）原告之完工日期本應為八十八年四月三十日，及至同年六月十四日，方開始拆
      除外牆鋼架，顯見原告已經延誤完工日期，原告仍有多處未為收邊收尾；又原
      告與被告所簽訂之承攬合約工程範圍為：帷幕牆及鋁門窗工程。原告於帷幕牆
      工程大部份完成後，尚有多項鋁門窗等工程進行，且原告於八十八年十一月、
      八十九年二月仍按工作進度向被告請領工程款及於八十九年二月二十二日工程
      初驗時尚有數項工程未完工，足以證明原告遲至八十九年二月二十二日仍未完
      工。又被告為「宜蘭信用合作社」工程之總承攬人，有全部工程預定完工日之
      壓力，故於八十八年期間，對原告按進度請領之工程價款，為使原告可盡速完
      成剩餘工程，自當先行支付，以避免另生枝節，且當初原告之部分工程另委由
      第三人承作﹙並由該第三人完工後請款﹚，計算實際金額略有困難，況原告尚
      有二百餘萬工程款尚未請領，故被告自然應先行支付。及至原告遲遲不完成剩
      餘工程，被告只得另請他人完工交付業主後，再作結算及通知原告並聲明保留
      求償權利。原告竟以被告未先向原告求償及扣留價款，作為其未遲誤完工之理
      由，顯有失當。
（四）依契約規定及同業慣例，鋁窗及玻璃按裝完成，尚有塞水路、填縫、清潔須完
      成，未完成者，即非依契約之規定履約完成，亦即屬工程逾期完工，自應依逾
      期規定賠償。且原告亦自認仍有零星施工陸續進行至民國八十九年三月中﹙以
      完成塞水路、填縫、清潔等﹚，故原告之答辯之完工日期顯不可採。原告依契
      約已給付遲延，且超出被告當初所計算之一百四十日（被告願僅以一百四十日
      計），自當負違約責任，其主張業主已進駐使用多時，顯見其未逾期云云，顯
      倒果為因。
三、證據：提出工程承攬合約書、逾期未完工之施工照片、工程估驗請款單、備忘錄
    、備忘便函、監工日誌、施工日報表、工程初驗錄表通知函、存證信函、確認書
    等件（以上皆影本）為證。
    理      由
一、按訴狀送達後，原告不得將原訴變更或追加他訴，但擴張或減縮應受判決事項之
    聲明者，不在此限，民法第二百五十五條第一項第三款定有明文。查原告起訴時
    其訴之聲明第一項原為：被告應給付原告二百七十六萬九千九百元，及自起訴狀
    繕本送達翌日起至清償日止，按年息百分之五計算之利息。復於九十一年五月九
    日具狀變更其聲明第一項為：被告應給付原告二百四十三萬二千一百元，及自支
    付命令送達翌日起至清償日止，按年息百分之五計算之利息。核其所為係就主請
    求金額部分為聲明之減縮，就利息部分為擴張，揆諸前揭法條規定，應予准許，
    合先敘明。
二、本件原告起訴主張：原告於八十七年承攬被告「宜蘭市信用合作社新建工程」帷
    幕牆及鋁門窗工程部分（下稱系爭工程），業已依債務本旨履行完竣，系爭工程
    款總計為一千四百十七萬五千元，被告已支付部分款項，依約尚應給付原告二百
    四十三萬八千一百元，爰請求判命被告給付上開金額及自支付命令送達翌日起至
    清償日止，按年息百分之五計算之利息。被告則以：對原告主張之上開金額雖不
    爭執，然原告所稱之確認書，係指細部工程中有關色樣之確認書，非補充合約書
    第十一條所規定應由業主審查簽認之項目，與完工日期之認定無涉，再依原告係
    於八十八年一月二十五日即就圖面資料審查完成部分請款，顯見於八十八年一月
    二十五日前業主即已簽認完成，依約系爭工程完工日為八十八年四月三十日，惟
    原告遲至八十九年三月中旬始完工，逾期超出一百四十天，依兩造合約書第七條
    規定，以違約天數一百四十天計算，原告須罰款三百七十八萬元，與原告請求之
    工程款相互抵銷後，被告已無應給付原告之工程款等語，資為抗辯。
三、原告主張於八十七年承攬被告系爭工程，兩造訂有工程承攬合約書、宜蘭市信用
    合作社帷幕牆及鋁窗工程補充說明書，迄今被告尚有工程款二百四十三萬八千一
    百元未給付等情，業據其提出承攬合約書、補充說明書、報價單等為證，且為被
    告所不爭執，堪信為真實。然被告抗辯原告未遵期於八十八年四月三十日完工，
    逾期超出一百四十天，應依承攬合約書第七條罰款三百七十八萬元等節，為原告
    所否認，因此，本件兩造主要之爭點在於：（一）系爭工程完工日期為何？（二
    ）原告是否有逾期完工超出一百四十天之情事？
四、系爭工程完工日期為何？經查：
（一）按「施工期限：1.由貴公司（即被告）視實際需要及配合有關工程之進行而指
      示分段分期完成日期。惟每次期限之指示應在開始前二十四小時通知承攬人（
      即原告），而承攬人無論晴雨，應按指示完成工作。2.配合工地工程進度確實
      如期完成，如未能配合或未按指示期限進場、完成者將依第七條第一項處置。
      3.施工期限請參閱補充說明。」兩造所簽立之承攬合約書第四條定有明文。另
      補充說明書第十一條關於工期期限之規定則謂：「合約簽訂後四十天內提簽認
      圖，其後十天內提結構計算書，送業主審查，由業主簽認完成後九十天內交貨
      完成，其後三十天內按裝完成。」，是兩造間關於系爭工程之完工期限自應依
      上開約定認定之，兩造對此亦無爭執。雖兩造並未於契約中約定特定之日期為
      完工日，然依上開約定，系爭工程既應於業主簽認完成後一百二十天內（九十
      天交貨期間、三十天按裝期間）按裝完成，該完工期限當屬可得確定，至若承
      攬合約書第七條第一項第一款所謂「由貴公司視實際需要及配合有關工程之進
      行而指示分段分期完成工期」，既與同條項第三款「施工期限請參閱補充說明
      」並列規定，自不能舉該款約定為由忽略補充說明書所定之完工期限，況該款
      約定亦無排斥整體系爭工程確定完工期限之意，是故被告抗辯系爭工程有約定
      明確完工期日，實屬有據。
（二）系爭工程之完工期限，既自補充說明書第十一條中所規定「業主簽認完成」之
      時起算一百二十天，是以「業主簽認完成」之定義為何，即必須加以確認。針
      對此點，原告主張係指確認色樣（色板）之時，被告則主張係圖面資料審查完
      成之時。查：細繹兩造所簽立之承攬合約書、補充說明書文字用語，可知原告
      、被告於文件中之名稱，或係承攬人、貴公司，或係甲、乙方，然上開文件中
      所稱之「業主」，均指宜蘭市信用合作社，此亦為原告於九十一年十月七日所
      提出之民事辯論意旨狀中所肯認，則所謂「業主簽認完成」時，當指「宜蘭市
      信用合作社」簽認完成時。原告就其上開主張，雖提出確認書一紙為證，然該
      確認書係由被告於八十八年一月二十八日所簽立，用以確認鋁板牆氟碳漆之顏
      色，並非由業主簽立，姑不論原告所稱色板確認係系爭工程帷幕牆及鋁門窗材
      料成品製作前之必備前提程序一節是否為真，原告欲以被告簽立確認書之時點
      ，作為補充說明書第十一條「業主簽認完成」之時點，已嫌無據，而原告就系
      爭工程完工期限係以業主確認色板時起算之主張，亦無法舉證以實其說，是其
      上開主張即不足採。再者，被告曾於寄發予原告之八十八年五月三日、六月二
      十三日備忘便函、同年五月五日備忘錄中，多次提及系爭工程完工日為八十八
      年四月三十日，此有上開備忘便函、備忘錄附卷可證，原告對於收受上開函件
      亦不爭執，雖其辯稱曾就函件內容向被告為反對之表示，惟為被告所否認，原
      告復未能舉證證明，是被告主張對該完工期限原告迄至八十九年底皆不曾爭執
      等語，自屬可採。原告另辯稱：八十八年四月三十日係被告如依原定計劃完成
      所有文件簽認（含色板）時，原告所應完工之預定時間，惟被告遲至八十八年
      一月二十八日始完成簽認，完工期限自應向後延至八十八年五月二十八日云云
      ，惟查，完工期限之計算基準時點係業主簽認完成時，而非被告，已如前述，
      再者，契約中並無約定預定之簽認完成日為何時，原告對此復未舉證說明，其
      主張八十八年四月三十日僅係原預定完工日，非實際應完工日，亦無足取。復
      就「圖面資料審查完成」之時點，兩造雖均未能確定，然參酌被告所提出之八
      十八年一月二十五日工程估驗請款單，載明該次付款係針對圖面資料審查完成
      所應付之百分之十工程款項，則被告主張圖面資料審查應於八十八年一月二十
      五日前即已完成等情，實有所憑，以八十八年四月三十日往前推算一百二十天
      ，亦在八十八年一月二十五日之前，益徵八十八年四月三十日確為系爭工程之
      完工日期無誤。綜上，系爭工程之完工期限為八十八年四月三十日，堪予認定
      。
五、原告是否有遲延完工超過一百四十日之情事？經查：
（一）被告主張原告有遲延完工一事，業據其提出備忘便函、備忘錄等件為證，由上
      開備忘便函、備忘錄可知，原告遲至八十八年九月十七日尚有鋁版加工錯誤、
      無施工，無正確鋁版材料進場等情形。又原告於八十八年十一月三十日、八十
      九年二月十五日仍就系爭工程向被告請款，亦有工程請款單附卷可稽，若原告
      如其所言於八十八年五月底前即已完成系爭工程，何有遲至八十八年十一月仍
      就估驗之數量請款之理？再就被告所提出之施工照片影本觀之，八十八年六月
      二十五日時，尚有鏡面鍍鈦帷幕施工中，益徵原告已於八十八年五月底前即如
      期完工之主張，實屬無稽。被告主張原告確有遲延完工等情，即非無據。
（二）原告雖以前詞置辯，惟查：
    １被告八十九年十二月十五日元函八九字第一二一五○一號函記載：「本公司於
      八月份召開工程延誤結算，貴公司於施工期間總計延誤一四○日，．．．」，
      依函文內容觀之，被告係在八十九年八月結算系爭工程，始能確認原告遲延日
      數，原告主張被告係於八十八年八月結算，可見原告在八十八年八月前即已完
      工多時云云，實非的論。
    ２觀諸被告所提出之八十八年六月十四日施工照片，係表明鋁帷幕牆完成外牆鋼
      架拆除之情形，縱可以此認帷幕牆業已完成，然依承攬合約書第二條承攬範圍
      之規定，原告所承攬工程部分，係「帷幕牆及鋁門窗工程」，僅依上開照片，
      尚無以認定鋁門窗工程部分亦已完工。而上開照片僅能看出系爭建物之部分外
      觀，就其他照片未能攝及部分是否已完工，亦未可知，是原告欲以該照片證明
      於八十八年六月十四日前即已完工，亦無足取。
    ３雖被告針對八十八年十一月、八十九年二月原告之請領款項，未表爭執，然被
      告抗辯因其為「宜蘭信用合作社」工程之總承攬人，有全部工程預定完工日之
      壓力，故對原告按進度請領之工程價款，為使原告可盡速完成剩餘工程，自當
      先行支付，以避免另生枝節，且當初原告之部分工程另委由第三人承作﹙並由
      該第三人完工後請款﹚，計算實際金額略有困難等語，尚與常情無違。況且原
      告尚留有工程保留款百分之十於被告處未領取，結算後若確認原告有遲延情事
      ，所生之遲延違約罰款，亦可由保留款中扣抵，不足者，被告尚可另行起訴請
      求，自不能以被告於上開期日未作保留逕予付款，即反認原告無遲延情事。
    ４原告主張工程已完工，業主進駐系爭建物使用，亦無主張瑕疵，業主與被告結
      算後亦無工程逾期情事發生，是被告抗辯實屬無據云云。然本件被告主張違約
      罰款係針對原告遲延完工部分，與瑕疵存否無涉；又業主與被告結算後是否認
      被告工程完工逾期，應以業主與被告間所訂立之契約或約定視之，而原告所承
      攬者，僅係被告承攬工程之部分，是以被告是否遲延，與原告是否遲延，應分
      別觀之，原告之完工日若晚於與被告間所訂立之完工期限，即應負遲延之責，
      即使被告承攬業主「宜蘭市信用合作社辦公大樓新建工程」並無工程遲延，亦
      無礙上開認定。
    ５綜上，原告所辯實不足採，被告主張原告有遲延完工情事，應屬可取。
（三）至於原告遲延完工之天數，是否已如被告所言超出一百四十天？經查，原告遲
      至八十八年九月十七日尚有鋁版加工錯誤、無施工，無正確鋁版材料進場等情
      形，堪認原告於上開時日尚未完工，以八十八年四月三十日最終完工期限計算
      ，原告於八十八年九月十七日時已遲延四個月又十七天，計一百三十七天，又
      參照八十八年十一月三十日、八十九年二月二十五日之請款單，足認工程於八
      十八年十一月三十日仍有未完工估驗部分，此時工程遲延已達七個月，是以被
      告主張原告業已遲延達一百四十天以上，亦為真實。
六、依兩造承攬合約書第七條第一項、第四項規定：逾期罰款，每逾一天按承攬總價
    扣罰百分之○．二，逾期罰款得由部份款及保留尾款中隨時扣除。查原告逾期完
    工之天數已超出一百四十天，今被告主張以一百四十天計算，則逾期罰款金額為
    三百七十八萬元（承攬總額【00000000元】×逾期每天罰款率【0.2%】×逾期天
    數【140天】=罰款總額【0000000元】），又被告於本院準備程序時當庭表示將
    上開對原告之逾期罰款請求權與原告之工程款請求權於原告得請求之數額內（二
    百四十三萬二千一百元）互為抵銷（見九十一年七月二十五日準備程序筆錄），
    是被告當已無應給付原告之工程款。
七、從而，原告請求被告給付二百四十三萬二千一百元之工程款，為無理由，應予駁
    回，其假執行之聲請失所附麗，應併予駁回。
八、本件事證已臻明確，兩造其餘主張攻擊防禦方法及舉證，核與判決結果無影響，
    爰不一一論述，附此敘明。
九、據上論結：原告之訴為無理由，依民事訴訟法第七十八條，判決如主文。
中　　　華　　　民　　　國　　九十一　　年　　十一　　　月　　二十九　　日
                                       民事第二庭審判長法  官  丁蓓蓓
                                                       法  官  洪純莉
                                                       法  官  劉素如
右為正本係照原本作成
如對本判決上訴，須於判決送達後廿日內向本院提出上訴狀
中　　　華　　　民　　　國　　九十一　　年　　十一　　　月　　二十九　　日
　　　　　　　　　　　　　　　　　　　　　　　　　　　　書記官劉芳菊
